---
title: "Работа над ошибками (практика 2)"
author: "Lukyanova Anastasia PMI IV-1"
date: '16 марта 2019 г '
output: word_document
---

```{r setup, message = F, warning = F}
library('dplyr')
library('lattice')
library('ggplot2')
library('data.table')
library('zoo')
library('lubridate')
```

согласно заданию, необходимо построить три графика, каждый из которых выполнен в одной из графических библиотек: 'base', 'laticce' и 'ggplot'. На моих графиках будет изображена коробчатые диаграммы суммарной массы поставок с сентября по декабрь. Если будут обнаружены пропуски, они будут заменены на модельные значения.

Первым шагом загрузим данные.
```{r загрузка данных, warning = F}
# загружаем файл с данными по импорту масла в РФ (из прошлой практики)
fileURL <- 'https://raw.githubusercontent.com/aksyuk/R-data/master/COMTRADE/040510-Imp-RF-comtrade.csv'
# создаём директорию для данных, если она ещё не существует:
if (!file.exists('./data')) {
  dir.create('./data')
}
# создаём файл с логом загрузок, если он ещё не существует:
if (!file.exists('./data/download.log')) {
  file.create('./data/download.log')
}
# загружаем файл, если он ещё не существует,
#  и делаем запись о загрузке в лог:
if (!file.exists('./data/040510-Imp-RF-comtrade.csv')) {
  download.file(fileURL, './data/040510-Imp-RF-comtrade.csv')
  # сделать запись в лог
  write(paste('Файл "040510-Imp-RF-comtrade.csv" загружен', Sys.time()), 
        file = './data/download.log', append = T)
}
# читаем данные из загруженного .csv во фрейм, если он ещё не существует
if (!exists('DT')){
  DT.import <- data.table(read.csv('./data/040510-Imp-RF-comtrade.csv', 
                                   stringsAsFactors = F))
}
# предварительный просмотр
dim(DT.import)            # размерность таблицы
str(DT.import)            # структура (характеристики столбцов)
DT.import          # удобный просмотр объекта data.table
```

Далее получим срез необходимых данных, запишем их в отдельную data.table, проверим на наличие пропусков, в случае их обнаружения, заполним их медианами.

```{r первая обработка, warning=FALSE}
# сколько месяцев в данных?
unique(DT.import$Period.Desc)
#фильтруем данные для получения необходимого среза данных
(inform <- data.table(filter(DT.import, startsWith(Period.Desc, "September ")
                             | startsWith(Period.Desc, "October ")
                             | startsWith(Period.Desc, "November ") 
                             | startsWith(Period.Desc, "December "))))

#проверим количество пропусков
na.num <- apply(inform, 2, function(x) length(which(is.na(x)))) 
sort(na.num[na.num > 0], decreasing = T) #получили один пропуск



# явное преобразование типа, чтобы избежать проблем 
#  при заполнении пропусков
inform[, Netweight.kg := as.double(Netweight.kg) ]

x <- DT.import$Trade.Value.USD
y <- DT.import$Netweight.kg

y[y == 0] <- NA
fit.log <- lm(log(y) ~ log(x))
summary(fit.log) 

inform[, Netweight.kg.model := Netweight.kg]
# координаты пропущенных y по оси x
NAs <- DT.import[is.na(Netweight.kg), Trade.Value.USD]
# прогноз по модели на логарифмах сохраняем как вектор
y.model.log <- predict(fit.log,
                       newdata = data.frame(x = NAs))
# пересчитываем в исходные единицы измерения y
y.model <- exp(y.model.log)
# заполняем пропуски модельными значениями
inform[is.na(Netweight.kg.model),
          Netweight.kg.model := round(y.model, 0)]
#преобразуем дату
inform[, Period.Date := ceiling_date(as.POSIXct(as.yearmon(as.character(Period),
                                                        '%Y%m')),
                                  unit = 'month') - days(1)] 
```

Соберем в отдельный data.table интересующие нас столбцы.

```{r сбор, warning=FALSE}
res <- select(inform, Netweight.kg.model,Year,Reporter, Period.Date) %>%
  group_by(Period.Date) %>%
  mutate(Netweight.kg.total = sum(Netweight.kg.model))

head(res)
```

Построим графики, используя по очереди все 3 библиотеки. Сначала, библиотека base.

```{r base, warning=F}
png(filename = 'Pic-1_1.png', width = 500, height = 500)
boxplot(res$Netweight.kg.total~as.factor(res$Year),
        xlab = "Год", ylab="Суммарная поставка", col='green')
dev.off()
```

Библиотека lattice.

```{r lattice, warning=FALSE}
png(filename = 'Pic-1_2.png', width = 500, height = 500)

bwplot(Netweight.kg.total~as.factor(Year), data=res, 
       xlab = "Год", ylab="Суммарная поставка")

dev.off()
```

Библиотека ggplot2

```{r ggplot2, warning=FALSE}
png(filename = 'Pic-1_3.png', width = 500, height = 500)

gp <- ggplot(data = res, aes(x = as.factor(Year),
                             y = Netweight.kg.total))
gp <- gp + geom_boxplot()
gp <- gp + xlab('Год')
gp <- gp + ylab('Суммарная поставка')
gp

dev.off()
```
